# 应付股利

提问人：wjcpa9568 时间：2017-02-27 09:17:15
陈总，请问应付股利是否作为关联方交易、往来余额披露？

回答人：chenyiwei
应付股利习惯上不作为关联方往来披露。但通过应付股利这一项目的附注注释，已经可以看出对应的债权人名称。